

Shervin Velez Montoya

DATA INGÉNIEUR FREELANCE

335 Boulevard Jean-Jacques Bosc - 33800 Bordeaux, France

🛮 (+33) 6 67 10 62 38 | 💌 shervin.velezmontoya@outlook.com | 🖸 shervinmathieu | 🛅 shervinmathieu | 🖨 B1

Sommaire

Passionné des métiers de la Data Architecture, Data Engineering et DataOps.

Data Ingénieur Freelance, je maîtrise les outils phares du marché pour concevoir, développer et déployer des pipelines Big Data robustes, performantes et fiables. Grâce à mon expériences dans des domaines variés tout au long de ma carrière, je possède l'expertise et flexibilité nécessaires pour être performant dans des environnements exigeants et à forts enjeux.

Expérience avec des équipes locales et internationales.

Expérience

Extia Bordeaux, France

DATA INGÉNIEUR FREELANCE / BETCLIC

septembre 2024 - présent

- Prestation en tant que Data Ingénieur Freelance pour Betclic Group.
- Participatgion à la migration des pipelines Big Data de dbt Cloud à dbt Core + Airflow.
- Développement de nouvelles pipelines pour les flux de paiement et de détection de fraude et blanchiment d'argent.
- Stack dbt + Amazon Web Services / Snowflake.

Eviden Pessac, France

DATA INGÉNIEUR FREELANCE / SANOFI

septembre 2023 - septembre 2024

- Prestation en tant que Data Ingénieur Freelance pour Sanofi.
- Maintenance du produit data de suivi de la généalogie des batchs, en Spark Scala et GraphQL.
- Migration des pipelines et datalake vers dbt et Snowflake.
- Stack Amazon Web Services / Snowflake.

DataFretBordeaux, France

LEAD DATA INGÉNIEUR avril 2023 - septembre 2023

- Transformation de l'application SAS DataFret d'une version locale à une version cloud.
- Développement de nouvelles fonctionnalités ainsi que mise en place de l'architecture cloud.

ThélioBègles, France

CONSULTANT TECH LEAD DATA INGÉNIEUR / VOLVO TRUCKS

août 2022 - mars 2023

- Lead Databricks pour deux équipes composées de data ingénieurs et data analysts, pour un projet de reporting de KPI.
- · Suivi et correction des incidents techniques, échanges et partage de connaissances avec l'équipe.
- Mise en place d'une nouvelle architecture pour simplifier le travail de l'équipe ainsi que résoudre les problèmes techniques existants.
- Environnement international, communication en anglais.
- Stack Microsoft Azure.

CONSULTANT DATA INGÉNIEUR / VOLVO TRUCKS

février 2022 - juillet 2022

- Mise en place d'ETL ainsi que d'une API REST pour fournir des données de maintenance prédictive à une application de type dashboard, destinée aux clients de Volvo Trucks.
- Amélioration de plus de 10x de la performance de l'API existante après modification de l'architecture data.
- Environnement international, communication en anglais.
- Stack Microsoft Azure.

CONSULTANT DATA INGÉNIEUR / LA BANQUE POSTALE

avril 2021 - janvier 2022

- Intégration de la squad data, avec prise en main de multitude de tâches différentes, de la maintenance à la création de nouveaux flux ETL.
- Stack Cloudera on-premise.

- Participation à la mise en place d'ETL divers avec Databricks.
- · Stack Microsoft Azure.

CONSULTANT DATA INGÉNIEUR / 3W RÉGIE (CDISCOUNT ADVERTISING)

février 2021 - mars 2021

.

- Parsing et cleaning des données de marketing pour stockage dans BigQuery.
- Scrapping d'API fournisseur pour mise à jour des données journalières dans BigQuery.
- Stack Google Cloud Platform avec données en temps réel.

LaBRI, Université de Bordeaux

Talence, France

octobre 2018 - février 2021

INGÉNIEUR D'ÉTUDES ET DÉVELOPPEMENT

- Participation au projet de structuration de recherche SysNum.
- Data Ingénieur en équipe avec un administrateur système.
- Mise en place d'un pipeline data pour la collecte d'informations des capteurs de température et présence au sein de l'université.
- Développement d'un réseau de neurones pour la recherche dans la prédiction de séries de temps.
- Développenent en Spark Java/Scala, Python, Typescript avec une stack on-premise.

Formation

Université de Bordeaux

Talence, France

MASTER INFORMATIOUE

2016 - 2018

· Option Génie Logiciel

Université de Bordeaux

Talence, France

L3 Informatique

2015 - 2016

IUT Informatique de Bordeaux

Talence, France

DUT INFORMATIQUE

2013 - 2015

Compétences

Data dbt, Databricks, Spark, Airlfow, Microsoft Azure, AWS, GCP

Langages de Programmation Python, Scala, Java, SQL, TypeScript, NodeJS, C++

Base de données Snowflake, Delta Lake, Hive, NoSQL, MS SQL, PostgreSQL

Gestion de Projet & Intégration continue Scrum, Kanban, Git, Docker, Jenkins, Infrastructure as Code

Langues Français, Anglais (courant), Espagnol (courant)

Certifications

09/2022 Databricks Certified Associate Developer for Apache Spark 3.0, § 58876825

11/2022 Microsoft Certified : Azure Data Engineer Associate, 6 1489-7610